【裁判字號】    95,裁,1614
【裁判日期】    950727
【裁判案由】    勞保
【裁判全文】
最  高  行  政  法  院  裁  定
                                     95年度裁字第01614號
抗  告  人  乙○○○
            甲○○○
            丙○○
            丁○○
            戊○○
上列抗告人因與相對人勞工保險局間勞保事件，抗告人不服中華
民國94年9月30日臺北高等行政法院93年度訴字第3881號裁定，
提起抗告。本院裁定如下︰
    主  文
抗告駁回。
抗告訴訟費用由抗告人負擔。
    理  由
一、按抗告法院認抗告為不合法或無理由者，應為駁回抗告之裁
    定。次按「提起訴願，以有行政處分之存在為前提要件。所
    謂行政處分，乃行政主體就具體事件所為之發生法律上效果
    之單方的行政行為。至行政官署所為單純事實之敘述或理由
    之說明，既不因該項敘述或說明而生法律效果，自非行政處
    分，人民對之，即不得提起訴願。」本院44年判字第18號著
    有判例。再按「原告之訴，有起訴不備其他要件者，行政法
    院應以裁定駁回之。」行政訴訟法第107條第1項第10款定有
    明文。
二、抗告意旨略謂：本件相對人於民國（下同）93年5月26日保
    給命字第09360204660號函，係針對抗告人93年4月26日之申
    請書辦理，與相對人於92年11月27日以保承行字第09260637
    370號核定不予給付之申請案並非屬同一申請案件，且本件
    抗告人於93年4月26日所提申請書亦非屬查詢事件，故本件
    相對人於93年5月26日保給命字第09360204660號函告知本次
    申請與92年之核定均屬不予給付相同之謂，與不得任意變更
    或撤銷為原因而拒絕請求截然不同，其對外函示乃屬獨立的
    新處置而為行政處分，非屬觀念通知，原裁定自有未合，且
    抗告人就本件行政救濟均未逾法定期間云云，爰請廢棄原裁
    定，並命相對人應給付抗告人新台幣1,470,000元及自93年5
    月26日起至清償日止，按年息5%計算利息。
三、經查原裁定以：本件抗告人申請陳羿之死亡給付，經相對人
    實質審核後，既以92年11月27日保承行字第09260637370號
    函核定不予給付，而抗告人並未於法定期間內提起行政救濟
    ，原駁回處分即告確定，抗告人不得再提起行政爭訟。嗣抗
    告人乙○○○復於93年4月22日再次向相對人申請陳羿之死
    亡給付，乃就同一事件為第二次申請，然本件申請前經相對
    人核定不予給付而確定在案，相對人93年5月26日保給命字
    第09360204660號函，僅係單純敘述本件申請前經相對人作
    成行政處分不予給付在案，核其性質屬觀念通知之「重覆處
    分」，並非行政處分，抗告人自不得再對之提起行政爭訟，
    是以，抗告人提起本件行政訴訟，於法不合等語為由，駁回
    抗告人在原審之訴。揆諸首開說明，原裁定認事用法均無不
    合。抗告意旨仍執前詞，指摘原裁定違誤，求予廢棄，為無
    理由，應予駁回。
四、依行政訴訟法第104條、民事訴訟法第95條、第78條，裁定
    如主文。
中    華    民    國    95    年    7     月    27    日
                  第二庭審判長法  官  廖  政  雄
                              法  官  鍾  耀  光
                              法  官  姜  仁  脩
                              法  官  簡  朝  振
                              法  官  胡  國  棟
以  上  正  本  證  明  與  原  本  無  異
中    華    民    國    95    年    7     月    28    日
                              書記官  莊  俊  亨


司法院資訊處製作；財團法人民間司法改革基金會備份。
